臺灣高等法院刑事判決　　　　　　　 100年度上訴字第2621號
上　訴　人
即　被　告　張家松
選任辯護人　吳孟良律師
上　訴　人　
即　被　告　郭玉燕
選任辯護人　楊尚訓律師
上列上訴人等因違反兒童及少年性交易防制條例案件，不服臺灣
板橋地方法院99年度訴字第3292號，中華民國100年7月28日第一
審判決（起訴案號：臺灣板橋地方法院檢察署99年度偵字第1994
7號、第23666號），提起上訴，本院判決如下：
    主  文
原判決撤銷。
張家松共同犯圖利使未滿十八歲之人為性交易罪，處有期徒刑參
年陸月，併科罰金新臺幣伍萬元，罰金如易服勞役，以新臺幣壹
仟元折算壹日。
郭玉燕共同犯圖利使未滿十八歲之人為性交易罪，處有期徒刑參
年壹月，併科罰金新臺幣參萬元，罰金如易服勞役，以新臺幣壹
仟元折算壹日。
    事  實                                                                
一、張家松明知綽號「綺綺」之女子（民國83年12月生，真實姓
    名年籍詳卷，下稱A1）係未滿18歲之人，竟與原不知A1未滿
    18歲之郭玉燕共同意圖營利而使A1為性交易之犯意聯絡，張
    家松係基於使未滿18歲之人為性交易之犯意，郭玉燕則基於
    使已滿18歲之人為性交易之犯意，先於99年6月15日下午14
    時許（起訴書誤載為99年6月中旬某日13時許，逕予更正）
    ，由郭玉燕提供新北市蘆洲區（改制前為臺北縣蘆洲市○○
    ○街53號3樓之房屋作為性交易處所，於招攬男客後，以門
    號0000000000號行動電話與郭玉燕稱為「黑名單」之張家松
    使用之門號0000000000號行動電話聯繫，由張家松載送女子
    前往上址從事性交易，張家松遂媒介未滿18歲之A1應召，並
    駕駛車號393-LH號營業用小客車，搭載A1前往上址，以新臺
    幣（下同）4,000元之代價，與男客進行以雙手撫摸男客性
    器官直至射精之性交易，性交易完成後，郭玉燕分得900元
    ，A1分得2,000元，其餘1,100元則歸張家松所有。後於同年
    6月27日下午14時許（起訴書誤載為99年6月底某日13時許，
    逕予更正），郭玉燕又以門號0000000000號行動電話與張家
    松使用之門號0000000000號行動電話聯繫，由張家松駕駛車
    號393-LH號營業用小客車，搭載A1前往上址，媒介未滿18歲
    之A1應召，因張家松告知郭玉燕A1實未滿18歲，郭玉燕詢問
    A1確定其未滿18歲，竟仍與張家松共同基於使未滿18歲之人
    為性交易之犯意聯絡，由郭玉燕提供上址房屋作為性交易處
    所並招攬男客，以4,000元之代價，與男客進行性器官接合
    之性交易，性交易完成後，郭玉燕分得900元，A1分得2,000
    元，其餘1,100元則歸張家松所有。嗣A1另因施用毒品案件
    為警查獲，於警詢中自承其購買毒品之金錢係從事性交易所
    得，為警遂於99年7月14日14時許及同日18時許，在新北市
    ○○區○○街101巷13號、新北市○○區○○街53號3樓，分
    別查獲張家松、郭玉燕，並自張家松處扣得門號0000000000
    行動電話1支（含SIM卡1張)，自郭玉燕處扣得保險套24個、
    潤滑濟2瓶、門號0000000000行動電話1支（含SIM卡1張）等
    物，始查悉上情。
二、案經新北市政府警察局三重分局、臺中市警察局第三分局移
    送臺灣板橋地方法院檢察署檢察官偵查起訴。
    理  由                                                                
甲、程序部分
一、按被告以外之人於審判外之言詞或書面陳述，除法律有規定
    者外，不得作為證據，刑事訴訟法第159條第1項定有明文。
    本案證人A1於警詢之筆錄，係審判外之陳述，且非證明犯罪
    事實之存否所必要，認無證據能力。
二、次按被告以外之人於偵查中向檢察官所為陳述，除顯有不可
    信之情況者外，得為證據，同法第159條之1第2項亦有明定
    。本案證人A1於檢察官偵查中所為之證述，被告張家松、郭
    玉燕並未對前開陳述釋明有何顯不可信之情況，被告張家松
    雖指A1係自安置處所逃出之少年，其證言不可採信云云；惟
    證人A1已先後於原審、本院以遠距視訊方式具結後證言，且
    經交互詰問，已予被告2人及其等之辯護人詰問之權利，經
    核與其偵查中之證述情節相符，其於偵查中之證述自具有證
    據能力。至被告郭玉燕於警詢、偵查中之供述，被告張家松
    之辯護人於原審、本院審理中已表示不爭執其證據能力，且
    被告郭玉燕於偵查中亦數次經依證人身分具結在卷，是被告
    郭玉燕於警詢、偵查中之供述，亦應有證據能力。
三、本院以下所引用之其餘認定犯罪事實所憑之供述及非供述證
    據，檢察官、被告等及辯護人均表示無意見而不予爭執，亦
    未於本院言詞辯論終結前聲明異議，本院審酌上開證據資料
    製作時之情況，既無違法不當及證明力明顯過低之瑕疵，客
    觀上亦無不可信之情況，亦認為以之作為證據應屬適當，依
    刑事訴訟法第159條之5第2項規定，均得作為證據。至於被
    告張家松之辯護人於本院審理時爭執卷附照片無證據能力乙
    節，然因照片非本院認定犯罪事實所憑之證據，本院自無庸
    贅論其是否具證據能力，附此敘明。
乙、實體部分
壹、有罪部分
一、訊據被告張家松固自承其係駕駛車號393-LH號之計程車司機
    ，曾載送A1至臺北縣蘆洲市○○街附近2次等情，惟矢口否
    認有檢察官所指之圖利使未滿18歲之人為性交易犯行，辯稱
    ：「伊載A1只收車資500元，不知她至該處做何事，亦不知
    她未滿18歲，洵無圖利使未滿18歲之人為性交易犯行。」云
    云；訊據被告郭玉燕除否認第2次性交易前已知悉A1未滿18
    歲乙節，辯稱：「第2次性交易後，A1才告知其未滿18歲」
    云云，就其媒介A1性交易2次等情均坦承不諱。經查：
  (一)上揭事實，業據證人A1分別於偵查、原審及本院結證如下：
  1.於偵查中證稱：「我有到過蘆洲中興街53號3樓從事性交易
    ，99年6月中和6月底都有去過，詳細日期我忘記了，都是下
    午13、14時張家松載我去那裡的。當時我的一名友人經他介
    紹張家松給我認識，後來張家松就帶我去的，張松家都是打
    0000000000、0000000000給我，有時跟我說有客人，有時是
    說要帶我去找阿姨（郭玉燕）。他說要帶我找阿姨時是說去
    那邊阿姨會跟我講要做什麼，不過我在去之前就大概知道他
    要帶我去從事摸摸茶。那邊阿姨（郭玉燕）是跟我說一個客
    人拿兩千，客人先把錢給阿姨，阿姨再給我錢，我跟客人一
    次性交易是30分鐘左右，有一次我有幫客人手淫，不過沒有
    做，另一次就是有讓客人將他的性器官插入我的性器官，我
    一開始就跟阿姨講可以做性器官插入的性交易，不過還是要
    看客人本身的意願。張家松會到新莊中和街我被警察查獲的
    地方樓下等我，他載我到中興街那邊的樓下，阿姨下來帶我
    上三樓，是張家松先跟阿姨聯絡好。張家松會跟我要車錢，
    我每一次會另外給他一千出頭的車錢，所以我賺到的很少；
    另外，在我做完以後，阿姨自己有時候也會下樓跟張家松說
    話，並且拿分紅給張家松。張家松說他不知道我要去中興街
    做什麼的敘述不實，因為阿姨是他認識的，不是我認識的，
    所以他知道我要去那邊做什麼。」等語（見99年度偵字第19
    947號卷第66至68、97至99頁）
  2.於原審審理時結證稱：「一開始是朋友帶我去找張家松，說
    做性交易，張家松是計程車司機，我後來答應要工作後，才
    跟張家松講到如何接送，張家松每趟計程車錢跟我收超過50
    0元，他會來新莊家裡附近載我去蘆洲那邊找阿姨，就是郭
    玉燕，每次性交易我自己大概都拿一、兩千元。我在蘆洲中
    興街53號3樓郭玉燕那邊有2次性交易，一次大概是99年6月1
    5日下午兩點左右，另一次是在99年6月27日下午兩點，這兩
    次都是張家松載送我過去，有一次有幫人手淫，但是沒有作
    ，另一次有讓客人將性器官插入，是實在的。」等語（見原
    審卷第80頁以下）。
  3.嗣於本院審理結證稱：「是張家松載我去郭玉燕那邊，才跟
    她有交集，之前不認識郭玉燕，去郭玉燕那邊應該是2、3次
    。到郭玉燕那邊之後，郭玉燕把錢拿給張家松，張家松把錢
    拿給我。不知道張家松拿多少錢。第一次張家松載我到中興
    街的時候，朋友有在車上。第一次到郭玉燕那邊後，郭玉燕
    要拿錢給張家松，郭玉燕有跟我一起下來，其他我不太記得
    。到郭玉燕那邊時，客人已經在場了。」等語（見本院100
    年10月20日審判筆錄第3頁至第6頁）
  4.由上揭證人A1於偵查、原審審理及本院審理中所為之證述，
    證人A1對其經被告張家松媒介至被告郭玉燕提供之新北市○
    ○區○○街53號3樓從事性交易經從事性交易之過程均證述
    甚詳，衡諸證人A1與被告張家松、郭玉燕並無怨隙，實無故
    為誣攀之理，其證言應堪採信。
  (二)再被告郭玉燕已坦承上揭犯行，其於警詢中稱：「我手機00
    00 000000號行動電話通訊錄內有一名『黑名單』000000000
    0號，那個人我不認識，但他知道我有在從事應召站，他自
    己打電話給我，跟我說要介紹妹妹給我，所以我有留他電話
    。我只有向『黑名單』調取少年A1來從事性交易2次，大約6
    月中旬跟6月底。」等語（見99年度偵字第19947號卷第6頁
    ）；復於偵查中稱：「我不認識張家松，是到三重分局警察
    才說是張家松跟我通電話的，我在警局有提供名稱為『黑名
    單』的電話0000000000號，該電話就是我用來跟派小姐的應
    召站聯絡的電話。A1就是黑名單介紹給我的，一開始是黑名
    單先跟我聯絡，後來約出來見面，A1就自己一個人過來，黑
    名單沒有出現，我就帶A1到中興街那裡，那一次她就與男客
    性交易。」等語（見同上偵查卷第59頁、第60頁）；又結證
    稱：「我確實有親自把錢交給載送A1的司機，但不記得司機
    的樣子，黑名單的電話就如之前所述，我不能確定張家松是
    不是司機，但電話裡面『黑名單』的聲音跟張家松的聲音是
    相像的。」等語（見同上偵查卷第92頁、第93頁）；再於原
    審及本院審理時供稱：「A1從事性交易後，伊先扣伊要賺的
    錢，然後跟A1一起下樓交給司機，A1有來做，張家松有跟伊
    說，他跟伊說有一個女生。」等語（見原審卷第124頁背面
    至第125頁、本院100年10月20日審判筆錄第13頁）。再被告
    張家松亦坦承0000000000號行動電話為其所使用（見同上偵
    查卷第61頁），惟供稱不認識郭玉燕云云，卻又坦稱有打電
    話到0000000000號行動電話，謂對方叫依依，是朋友介紹，
    只跟對方單純聊天，跟對方不是很熟云云，旋經被告郭玉燕
    當庭質疑被告張家松所述不實。觀之被告張家松前後供述不
    一，所言已有可疑，而衡諸被告郭玉燕與張家松素無仇怨，
    並坦承己身圖利媒介A1與男客性交易2次之犯行，實無憑空
    捏造不實之事而誣陷張家松之理。再被告張家松不僅向被告
    郭玉燕收取男客交付之性交易費用1,100元，另向證人A1收
    取載送A1之計程車費數百元，實非僅賺取接送之計程車車資
    而已，與證人A1接客賺取2,000元，被告郭玉燕介紹男客又
    提供性交易場所賺取900元相較，被告張家松媒介並載送A1
    接客可賺取媒介費1,100元及數百元車資，獲利與證人A1所
    無幾，顯從中獲利最多，可見被告張家松辯稱其無圖利媒介
    A1性交易云云，要與事實不符，殊不足採，被告郭玉燕之供
    述較可採信。
  (三)被告張家松、郭玉燕另辯稱其等均不知A1為性交易時未滿18
    歲云云。惟：
  1.證人A1先於偵查時證稱：「我有跟張家松及阿姨講過，我當
    時是說16歲。…我確實有跟他們說過我是16歲。不是我跟郭
    玉燕說的，是張家松說的，我之所以會知道是因為後來郭玉
    燕有問我年紀是不是16歲，我回答是。」等語（見99年偵字
    第19947號卷第67頁至第68頁、第98頁）；再於原審審理時
    結證稱：「工作之前我就有跟張家松說我16歲，應該那時朋
    友帶我去找張家松，我們去一間喝茶的地方，那時我應該就
    跟張家松講了，日期忘記了，是在晚上，是在臺北縣三重市
    一個喝茶的地方講的。一開始我跟郭玉燕說我有滿18，後來
    張家松有跟郭玉燕說我沒有滿18歲，郭玉燕才問我，我才跟
    他坦白我沒有滿18。是我已經在做1、2次之後，郭玉燕才知
    道的。」等語（見原審卷第82頁背面至第83頁），復於本院
    結證稱：「第一次去的時候我就跟郭玉燕講了，我跟郭玉燕
    講我滿18歲，後來張家松有跟我說，他有跟郭玉燕講我未滿
    18歲，郭玉燕才問我，後來我才跟郭玉燕講我沒有滿18歲。
    郭玉燕沒有說什麼，所以我後來像還有再去。去郭玉燕那邊
    應該是2、3次。到郭玉燕那邊之後，是郭玉燕把錢拿給張家
    松，張家松把錢拿給我。在第2次還沒有做之前，我就跟郭
    玉燕講我未滿18歲。」等語（見本院100年10月20日審判筆
    錄第3頁至第6頁）。
  2.由前揭證人A1前後3次證言可知，證人A1為本件性交易之前
    ，即告知被告張家松其僅16歲，未滿18歲乙節，自偵查、原
    審及本院均證述一致，核與被告郭玉燕於本院準備程序及審
    理時供稱：「A1第一次性交易時就跟伊說她有滿18歲，後來
    沒有再追問，後來到樓下跟司機張家松聊天才知道A1未滿18
    歲。」等語相符，可見證人A1所證應屬可信，被告張家松確
    知悉證人A1未滿18歲，猶媒介其性交易而謀利。
  3.被告郭玉燕雖辯稱其於A1第2次性交易完成後，始知A1仍未
    滿18歲云云。惟前揭證人A1於偵查及原審之證言雖稱被告郭
    玉燕原不知其未滿18歲，係經被告張家松告知其未滿18歲，
    詢問A1本人，始知其未滿18歲等情，惟並未證述其究係第2
    次性交易之前，抑或完成後，始告知被告郭玉燕乙節，經本
    院審理時始結證：「在第2次（性交易）還沒有做之前，我
    就跟郭玉燕講我未滿18歲。」等語明確（見本院100年10月2
    0日審判筆錄第5頁），顯見被告郭玉燕於證人A1於第2次性
    交易之前即知悉證人未滿18歲之事實，猶媒介證人A1與男客
    為第2次性交易，賺取900元之利潤，其此部分所辯與事實不
    符，要不足採。
  (四)此外，復有扣案之行動電話2支（含0000000000號、0000000
    000號門號卡各1張）及現場暨證物照片18張，門號00000000
    00號、0000000000號行動電話雙向通聯記錄暨光碟、計程車
    駕駛人一覽表、公路監理電子閘門車號查詢汽車車籍資料等
    在卷可佐。
  (五)綜上所述，被告張家松、郭玉燕所辯，均屬事後卸責之詞，
    皆不足採。本件事證明確，被告張家松、郭玉燕之犯行，均
    堪認定，應依法論科。被告郭玉燕及其辯護人雖於本件辯論
    終結（100年10月20日）後之100年10月26日（有本院總收狀
    字第08769號收狀戳章在卷可憑）始具狀聲請對被告郭玉燕
    測謊，惟測謊之證明力薄弱，不足以擔保被測人之言詞之信
    憑性，況本件事證既明，本院認並無對被告郭玉燕測謊之必
    要，附此說明。
二、按A1係83年12月生，業經本院審理時核對其年籍資料無訛，
    並有其身分資料在卷可憑，於本案犯行發生時係未滿18歲之
    人。是核被告二人所為，均係犯兒童及少年性交易防制條例
    第23條第2項之圖利使未滿18歲之人為性交易罪。又按刑事
    法若干犯罪行為態樣，本質上原具有反覆、延續實行之特徵
    ，立法時既予特別歸類，定為犯罪構成要件之行為要素，則
    行為人基於單一之犯意，在密切接近之一定時、地持續實行
    之複次行為，倘依社會通念，於客觀上認為符合一個反覆、
    延續性之行為觀念者，於刑法評價上，即應僅成立一罪，俾
    免有重複評價、刑度超過罪責與不法內涵之疑慮，學理上所
    稱「集合犯」之職業性、營業性或收集性等具有重複特質之
    犯罪均屬之，例如經營、從事業務、收集、販賣、製造、散
    布等行為概念者是。本案被告張家松、郭玉燕所為上開事實
    之犯行，性質上具有持續性，且係在時間、空間相當密切接
    近之情形下，反覆從事性質類似之犯行，在行為概念上，仍
    應評價認係包括一罪之集合犯，均僅論以一罪。又被告郭玉
    燕於證人第一次性交易時，尚不知證人當時未滿18歲乙節，
    因被告郭玉燕就上開犯行論以集合犯之法律評價，即不另論
    以刑法第231條第1項，併予說明。被告張家松、郭玉燕就上
    開2次犯行之間，有犯意聯絡與行為分擔，均為共同正犯。
    至被告所犯圖利未滿18歲之人為性交易罪，已就被害人之年
    齡條件為特別規定，不再依兒童及少年福利法第70條第1項
    規定加重其刑，附此敘明。至於被告郭玉燕聲請依刑法第59
    條酌減其刑並為緩刑之宣告乙節，惟按刑法第59條之酌量減
    輕其刑，必須犯罪另有特殊之原因與環境等，在客觀上顯然
    足以引起一般同情，認為即予宣告法定低度刑期尤嫌過重者
    ，始有其適用。被告郭玉燕現45歲，仍值壯年，且無身體不
    堪工作之情事，縱有經濟需求，亦可循正常工作途徑獲取報
    酬供應家用，衡情殊難認其犯罪情狀有何顯可憫恕之處；至
    於其犯後坦承犯行，並無前科或平時捐款予慈善機構等情，
    僅為刑法第57條各項量刑之參考，尚不得據為酌量減輕之理
    由，本件被告郭玉燕之犯罪情節並無客觀上足以引起一般同
    情之特殊原因及環境，自不得依刑法第59條酌量減輕其刑並
    為緩刑之宣告，附此敘明。
三、原審以被告等犯罪事證明確，予以論罪科刑，固非無見。然
    查：(一)本件被告張家松並無於99年6月中旬某日某時許圖利
    媒介未滿18歲之A1至新北市○○區○○路355巷2號荷堤汽車
    旅館以不詳之代價，與不知名男客從事性交易之犯行（見後
    第貳項不另為無罪諭知部分所述），原審誤以為該次被告有
    圖利使未滿18歲之人為性交易之犯行，與本院論罪科刑部分
    為接續行為，顯有不當；(二)又扣案之門號0000000000號、00
    00000000號行動電話2支（各含SIM卡1枚)，分別係被告張家
    松、郭玉燕所有，且為其等平時聯絡他人使用之電信設備，
    並非專供本件媒介性交易所用之物，原審誤為係供犯罪所用
    之物而予以沒收，即有未洽。被告張家松上訴否認對上開犯
    行，被告郭玉燕上訴請求從輕量刑，均已經本院認定如理由
    欄所載，均無理由；惟原判決既有前揭可議之處，應由本院
    將原判決撤銷改判。爰分別審酌被告張家松、郭玉燕二人之
    素行，犯罪之動機、目的、手段，其等使未成年少女與男客
    從事性交易各為2次，戕害未成年少女之身心發展至鉅，並
    敗壞社會善良風俗，被告張家松於犯後否認犯行之態度，被
    告郭玉燕除否認第2次媒介性交易前已知A1未滿18歲外，餘
    均否認不諱之態度等一切情狀，分別量處如主文第2、3項所
    示之刑，並就併科罰金部分均諭知易服勞役之折算標準。
四、至於扣案之0000000000號、0000000000號行動電話2支（含S
    IM卡)，分別為被告張家松、郭玉燕所有，業據其等供述在
    卷，上開之門號行動電話為被告等平日所用之物，並非專供
    本件媒介性交易所用之物，爰不予宣告沒收。另自被告郭玉
    燕處扣得之保險套24個、潤滑濟2瓶等物，因查扣日期為99
    年7月14日，與本案上開第2次犯行已距半個月以上，不能證
    明與上開犯行有關，亦爰不予宣告沒收。
貳、不另為無罪之諭知部分：
  (一)公訴意旨另以：被告張家松基於意圖營利媒介未滿18歲之人
    為性交易之犯意，於99年6月中旬某日下午某時許，以駕駛
    車牌號碼393-LH號營業用小客車，搭載被害人A1前往新北市
    ○○區○○路355巷2號荷堤汽車旅館，以不詳之代價，與男
    客從事性器官接合之性交易，性交易完成後，被害人A1分得
    2千元，其餘則歸被告張家松所有。因認被告張家松涉犯兒
    童及少年性交易防制條例第23條第2項之意圖營利而媒介未
    滿18歲之人為性交易罪嫌等語。
  (二)按犯罪事實應依證據認定之，無證據不得認定其犯罪事實，
    刑事訴訟法第154條第2項定有明文。次按認定不利於被告之
    事實，須依積極證據，茍積極之證據不足為不利於被告事實
    之認定時，即應為有利於被告之認定，更不必有何有利之證
    據。認定犯罪事實所憑之證據，雖不以直接證據為限，間接
    證據亦包括在內；然而無論直接或間接證據，其為訴訟上之
    證明，須於通常一般之人均不致有所懷疑，而得確信其為真
    實之程度者，始得據為有罪之認定，倘其證明尚未達到此一
    程度，而有合理之懷疑存在時，事實審法院復已就其心證上
    理由予以闡述，敘明其如何無從為有罪之確信，因而為無罪
    之判決，尚不得任意指為違法。刑事訴訟法第161條第1項規
    定：檢察官就被告犯罪事實，應負舉證責任，並指出證明之
    方法；因此，檢察官對於起訴之犯罪事實，應負提出證據及
    說服之實質舉證責任。倘其所提出之證據，不足為被告有罪
    之積極證明，或其指出證明之方法，無從說服法院以形成被
    告有罪之心證，基於無罪推定之原則，自應為被告無罪判決
    之諭知，最高法院30年上字第816號、76年台上字第4986號
    、92年台上字第128號分別著有判例足資參照。
  (三)檢察官認被告張家松涉有此部分犯行，係以被害人A1於偵查
    時之指訴為據。訊據被告張家松堅詞否認有此部分違反兒童
    及少年性侵害防制條例第23條之圖利使未滿18歲之人為性交
    易犯行，辯稱：「當天她有向伊叫車，到三重市○○路附近
    下車，沒有聊天，沒有載她去性交易。」等語。經查：
  1.證人A1於偵查中證稱：「（問：除了蘆洲中興街以外，是否
    另外有去蘆洲河堤的一家汽車旅館從事性交易？）有，不過
    詳細時間我忘記了，只記的是在第一次去中興街之後。汽車
    旅館叫『河堤』，是張家松載我去的。」（見99年偵字第23
    666號卷第47頁）；於原審審理時結證稱：「（問：張家松
    總共載送你幾次？）忘記了。張家松單獨帶我去汽車旅館的
    只有一次，就是去荷堤汽車旅館那一次。這次有作。確實他
    有載我去荷堤汽車旅館，他進去跟客人講一下話之後，張家
    松有先走，性交易之後，我打電話給他，他來接我。」（見
    原審卷第82頁、第84頁正、背面），嗣於本院審理時結證稱
    ：「忘記去郭家燕那邊幾次，大約2、3次。」（見本院100
    年10月20日審判筆錄第6頁）等語。
  2.另99年7月14日為警扣得之行動電話及通聯紀錄、光碟、自
    被告郭玉燕處扣得之保險套24個、潤滑劑2瓶等物，暨附卷
    之照片、計程車駕駛人一覽表、公路監理電子閘門車號查詢
    汽車車籍資料等，距檢察官指訴被告張家松於99年6月中旬
    某日圖利媒介A1性交易之犯行已1月，並不足以證明被告張
    家松此部分犯行。
  3.是除前開證人A1於偵查及原審審理時之證言外，檢察官並未
    提出其他證據足以證明被告張家松此部分犯行，況證人A1就
    該次之性交易之細節並未證述明確，故起訴書關於前開犯行
    ，並無其他積極證據以擔保證人A1上揭指訴之真實性，不能
    僅以證人A1之證述即為不利被告張家松之認定。此外，復查
    無其他積極事證足資證明被告有此部分圖利使未滿18歲之人
    為性交易犯行，是此部分不能證明被告張家松犯罪。
  (四)原審疏未詳酌上情，遽認被告張家松此部分亦涉犯兒童及少
    年性交易防制條例第23條第2項之圖利使未滿18歲之人為性
    交易罪，認事用法，尚有違誤。被告張家松上訴否認此部分
    犯行，核有理由，且原判決認被告張家松此部分犯行與前開
    經本院撤銷改判之有罪部分，時間密接，屬一行為數舉動之
    接續犯之實質上一罪關係，爰不另為無罪之諭知。
據上論斷，應依刑事訴訟法第369條第1項前段、第364條、第299
條第1項前段，兒童及少年性交易防制條例第23條第2項，刑法第
11條前段、第28條、第42條第3項，判決如主文。
本案經檢察官彭南雄到庭執行職務。
中    華    民    國   100    年    11    月    3     日
                  刑事第十七庭  審判長法  官  王炳梁
                                      法  官  周明鴻
                                      法  官  黃雅芬
以上正本證明與原本無異。
如不服本判決，應於收受送達後10日內向本院提出上訴書狀，其
未敘述上訴之理由者並得於提起上訴後10日內向本院補提理由書
（均須按他造當事人之人數附繕本）「切勿逕送上級法院」。
                                      書記官  鄭雅云
中    華    民    國   100    年    11    月    3     日
附錄本判決論罪科刑法條
兒童及少年性交易防制條例第23條：
引誘、容留、媒介、協助或以他法，使未滿十八歲之人為性交易
者，處一年以上七年以下有期徒刑，得併科新臺幣三百萬元以下
罰金。以詐術犯之者，亦同。
意圖營利而犯前項之罪者，處三年以上十年以下有期徒刑，併科
新臺幣五百萬元以下罰金。
媒介、收受、藏匿前二項被害人或使之隱避者，處一年以上七年
以下有期徒刑，得併科新臺幣三百萬元以下罰金。
前項收受、藏匿行為之媒介者，亦同。
前四項之未遂犯罰之。